# 中外合资企业公司法

提问人：yahmm 时间：2010-07-26 14:37:29
该法是不是还在使用，是不是还要计提三项基金，是否直接使用现行的公司法就行了，提取法定盈余公积就可以了

回答人：chenyiwei
回复 楼主 yahmm 的帖子这个问题在本版面已经有很多讨论，建议搜索一下本版面。这实际上是原先外商投资企业的法律、行政法规与公司法之间的关系问题。

回答人：chenyiwei
回复 藤椅 yahmm 的帖子可根据变更后股份公司的章程确定。在实务中，变更为股份公司后绝大多数企业会按照公司法规定计提盈余公积，不再计提原先外商投资企业的三项基金。这个问题更多地是法律问题，与新旧会计准则的衔接问题无关。